it: Attrezzi per la costruzione di mosche artificiali inclusi: Portabobina; Spillo di montaggio; Attorcigliatore per dubbing; Pinze per hackle; Pareggiatore di peli; Forbici; Pinzette; Morsa; Annodatore; Altro
nb: Fluebindingsverktøy inkludert: Trådholder; Dubbingnål; Dubbingtwister; Hackleklemme; Hårstakker; Saks; Pinsett; Fluestikke; Whip finisher; Annet
nl: Meegeleverde vliegbindgereedschappen: Spoelhouder; Naald; Dubbing-twister; Hackle-tang; Hair stacker; Schaar; Pincet; Vliegbindklem; Whip finisher; Overige
sl-SI: Priloženo orodje za vezanje muh: Držalo za vreteno; Šilo/igla (bodkin); Orodje za dubbing; Klešče za perje; Orodje za ravnanje dlak; Škarje; Pinceta; Primež; Orodje za zaključni vozel; Drugo
cs: Včetně nástrojů pro vázání mušek: Držák bobiny; Vázací jehla; Dabingový rotační skřipec; Skřipec na peří; Zarovnávač srsti; Nůžky; Pinzeta; Svěráček; Uzlíkovač; Ostatní
pt-BR: Ferramentas para confecção de moscas/iscas artificiais incluídas: Suporte de bobina; Agulha bodkin; Torcedor de dubbing; Alicate de hackle; Empilhador de pelos; Tesoura; Pinça; Torno; Finalizador (Whip finisher); Outro
pl: Narzędzia do wiązania much w zestawie: Nawijarka; Igła do dubbingu; Zwijacz do dubbingu; Szczypce do jeżynek; Wyrównywacz do włosia; Nożyczki; Pęseta; Imadło; Finiszer; Inne
zh-CN: 附带的拟饵绑制工具: 绕线架; 锥针; 捻线器; 颈毛钳; 齐毛器; 剪刀; 镊子; 绑制台; 打结器; 其他
ro-RO: Instrumente de legat muște incluse: Suport pentru bobină; Ac bodkin; Dispozitiv pentru dubbing; Clește pentru hackle; Aliniator de păr; Foarfece; Pensetă; Menghină; Dispozitiv de înnodare; Altele
en: Fly tying tools included: Bobbin holder; Bodkin needle; Dubbing twister; Hackle pliers; Hair stacker; Scissors; Tweezers; Vise; Whip finisher; Other
hr-HR: Uključeni alati za vezanje muha: Držač kalema; Igla za vezanje; Alat za uvrtanje dubbinga; Kliješta za perje; Poravnjivač dlake; Škare; Pinceta; Škripac; Završivač čvorova; Ostalo
de: Enthaltene Fliegenbindewerkzeuge: Spulenhalter; Dubbingnadel (Bodkin); Dubbing-Twister; Hechelklemme; Haaraufstoßer; Schere; Pinzette; Bindestock; Kopfknotenbinder; Sonstiges
bg-BG: Включени инструменти за връзване на мухи: Държач за шпула; Шило; Дъбинг туистър; Щипка за пера; Изравнител за косми; Ножици; Пинсети; Менгеме; Инструмент за завършващ възел; Други
el: Περιλαμβάνονται εργαλεία κατασκευής τεχνητών μυγών (δολωμάτων): Θήκη μπομπίνας; Βελόνα bodkin; Περιστροφέας dubbing; Πένσα για φτερά (hackle); Hair stacker; Ψαλίδι; Τσιμπιδάκι; Μέγγενη; Εργαλείο whip finisher; Άλλο
zh-TW: 隨附毛鉤綁製工具: 線軸夾; 錐針; 捻毛器; 羽毛夾; 齊毛管; 剪刀; 鑷子; 毛鉤綁製台; 打結器; 其他
sk-SK: Súčasťou balenia sú aj nástroje na viazanie mušiek: Držiak cievky; Viazačská ihla; Rotačný dubbovač; Kliešte na pierka; Zarovnávač srsti; Nožnice; Pinzeta; Zverák; Ukončovač uzlov; Iné
pt-PT: Ferramentas para confeção de moscas incluídas: Porta-bobinas; Agulha bodkin; Rodador de dubbing; Alicate de hackle; Alinhador de pelos; Tesoura; Pinça; Torno; Finalizador de nós; Outro
fi: Perhonsidontatyökalut sisältyvät hintaan: Lankapidin; Bodkin-neula; Dubbaushyrrä; Häkiläpihdit; Karvantasaaja; Sakset; Pinsetit; Perhopenkki; Solmutyökalu; Muu
sv: Flugbindningsverktyg som ingår: Trådhållare; Dubbingnål; Dubbingtvinnare; Hackeltång; Hårpackare; Sax; Pincett; Städ; Whip finisher; Övrigt
tr: Sete dahil sinek bağlama araçları: Bobin tutucu; Delme iğnesi; Dubbing kıvırıcı; Tüy pensesi; Kıl düzeltici; Makas; Cımbız; Mengene; Düğüm atıcı; Diğer
da: Medfølgende fluebinding-værktøjer: Trådholder; Dubbingnål; Dubbing twister; Hackle-klemme; Hair stacker; Saks; Pincet; Fluestik; Whip finisher; Andet
lt-LT: Įtraukti muselių rišimo įrankiai: Ričių laikiklis; Adatėlė; Dabingo suktukas; Plunksnų replės; Plaukų lygintuvas; Žirklės; Pincetas; Spaustuvas; Mazgų rišiklis; Kita
vi: Bộ dụng cụ buộc ruồi câu cá đi kèm: Kẹp giữ bô-bin; Kim bodkin; Dụng cụ xoắn chỉ; Kìm kẹp lông; Ống gõ lông; Kéo; Nhíp; Ê tô; Dụng cụ thắt nút; Khác
ru: Инструменты для вязания мушек в комплекте: Катушкодержатель; Игла-бодкин; Скручиватель даббинга; Зажим для перьев; Ступка для меха; Ножницы; Пинцет; Тиски; Узловяз; Другое
hu: A mellékelt horgokészítő eszközök: Cérnatartó; Dabing tű; Dabing sodró; Tollcsipesz; Szőrkigyenlítő; Olló; Csipesz; Satu; Csomózó; Egyéb
th: มีอุปกรณ์ผูกเหยื่อปลอมรวมอยู่ด้วย: ที่จับกระสวย; เข็มบอดคิน; อุปกรณ์พันดับบิง; คีมจับแฮกเกิล; อุปกรณ์จัดเรียงขน; กรรไกร; แหนบ; ปากกาจับมัดฟลาย; อุปกรณ์มัดปม; อื่นๆ
es: Herramientas para atar moscas incluidas: Portabobinas; Aguja bodkin; Tornillo de dubbing; Pinza para hackle; Igualador de pelo; Tijeras; Pinzas; Torno; Anudador; Otro
ko: 포함된 플라이 타잉 도구: 보빈 홀더; 보드킨 바늘; 더빙 트위스터; 해클 플라이어; 헤어 스태커; 가위; 핀셋; 바이스; 휩 피니셔; 기타
fr: Outils de montage de mouches inclus: Porte-bobine; Poinçon; Vrille à dubbing; Pince à hackle; Tasse-poils; Ciseaux; Pince brucelles; Étau; Outil de finition; Autre
ja: フライタイイングツール付き: ボビンホルダー; ボドキンニードル; ダビングツイスター; ハックルプライヤー; ヘアスタッカー; ハサミ; ピンセット; バイス; ウィップフィニッシャー; その他